最高法院刑事判決　　　　　　一○○年度台上字第二五二五號
上　訴　人　吳奇峰
選任辯護人　李錦臺律師　
上列上訴人因強盜案件，不服台灣高等法院高雄分院中華民國一
００年三月八日第二審判決（九十九年度上訴字第二０二八號，
起訴案號：台灣高雄地方法院檢察署九十八年度偵字第三八００
０號），提起上訴，本院判決如下：
    主  文
上訴駁回。
    理  由
按刑事訴訟法第三百七十七條規定：上訴於第三審法院，非以判
決違背法令為理由不得為之；是提起第三審上訴，應以原判決違
背法令為理由，係屬法定要件；如果上訴理由書狀並未依據卷內
訴訟資料具體指摘原判決不適用何種法則或如何適用不當，或所
指摘原判決違法情事顯與法律規定得為第三審上訴理由之違法情
形不相適合時，均應認其上訴為違背法律上之程式，予以駁回。
本件原判決維持第一審論處上訴人吳奇峰犯準強盜罪而有刑法第
三百二十一條第一項第三款之情形罪刑（處有期徒刑玖年）之判
決，駁回檢察官及上訴人之第二審上訴，已詳敘其調查證據之結
果及證據取捨並認定事實之理由；所為論斷，均有卷存證據資料
可資覆按。從形式上觀察，原判決並無違背法令之情形。上訴人
上訴意旨略以：(一)原判決以衡情車輛之油箱均係加蓋上鎖，無法
徒手開啟，因認上訴人有持扳手行竊宋志彬怪手油箱內之汽油云
云。但本件並無扣得扳手或開啟油箱鎖之工具，案發時可能該油
箱未上鎖，原判決未憑積極證據，僅以臆測之詞而為上開認定，
有認定事實不依證據之違法。(二)原判決認定上訴人係以電擊棒攻
擊告訴人宋國安後，再以電擊棒電擊告訴人致其左半邊身體麻痺
，無法動彈，顯已達使告訴人難以抗拒之程度云云，但王憲忠骨
科診所已函覆，無法判斷告訴人身體之傷係為電擊棒電擊所致，
且倘告訴人被電擊致左半邊身體麻痺，何以並無電擊傷痕？原判
決遽認當時告訴人已達難以抗拒之程度，而未詳為說明其理由，
有理由不備之違法等語。
惟查：原判決依憑上訴人部分之自白，證人宋志彬於警詢、偵查
及第一審審理中之證述，告訴人即被害人宋國安於偵查及第一審
審理中之證述，扣案之電擊棒、贓物認領保管單、宋國安之驗傷
診斷書、王憲忠骨科診所覆函、上訴人駕駛之車輛受損照片等證
據資料，詳為說明上訴人有原判決事實欄所載之加重準強盜犯行
之認定理由，並就上訴人否認加重準強盜犯行，辯稱伊並未持扳
手竊油，伊偷油後車輛根本沒動，並未駕車衝撞告訴人，亦無以
電擊棒電擊告訴人云云，認如何與事實不符而非可採，並認本件
係上訴人持扳手行竊汽油，為告訴人發現後，開車阻止上訴人離
去，上訴人駕車衝撞，並下車持電擊棒電擊告訴人，上訴人所為
已達使告訴人難以抗拒之程度，逐一加以指駁說明。經核原判決
採證認事並無違背證據法則，亦無判決理由不備之違法。上訴意
旨(一)(二)無非就原審採證認事職權之適法行使及原判決已明白論斷
之事項，重為事實上之爭執，俱非適法之第三審上訴理由。應認
上訴人之上訴違背法律上之程式，予以駁回。
據上論結，應依刑事訴訟法第三百九十五條前段，判決如主文。
中    華    民    國  一○○  年    五    月   十二   日
                      最高法院刑事第五庭
                          審判長法官  林  永  茂  
                                法官  蘇  振  堂  
                                法官  林  立  華  
                                法官  蔡  國  在  
                                法官  陳  春  秋  
本件正本證明與原本無異
                                      書  記  官  
中    華    民    國  一○○  年    五    月   十九   日
                                                      Ｑ